【裁判字號】    98,上易,2854
【裁判日期】    990202
【裁判案由】    竊盜
【裁判全文】
臺灣高等法院刑事判決                98年度上易字第2854號
上  訴  人
即  被  告  甲○○
上列上訴人即被告因竊盜案件，不服臺灣臺北地方法院98年度易
字第2086號，中華民國98年10月13日第一審判決（起訴案號：臺
灣臺北地方法院檢察署98年度偵字第15626號、15747號），提起
上訴，及臺灣臺北地方法院檢察署移送併案審理（98年度偵字第
25858號），本院判決如下：
    主  文
上訴駁回。
    事實及理由
一、本案經本院審理結果，認第一審以上訴人即被告甲○○犯加
    重竊盜罪三罪，事證明確，並審酌刑法第57條各款之情狀，
    適用刑法第28條、第321 條第1項第2款、第3款、第47條第1
    項、第51條第5款，中華民國九十六年罪犯減刑條例第2條第
    1 項第3款、第7條、第11條之規定，分別量處被告有期徒刑
    十月，減為有期徒刑五月、九月、十月，並定應執行有期徒
    刑一年十月，核其認事用法及量刑均無不當，應予維持，並
    引用第一審判決書記載之事實、證據及理由（如附件）。
二、被告上訴意旨略以：兇器之認定客觀上應自兇器本身所具之
    危險性或用途來判斷，並應兼顧行為人主觀意思，若不能證
    明持器械行竊，若為嚇退事主或抗拒逮捕時，應不能加重處
    罰云云。然查刑法第321條第1 項第3款之攜帶兇器竊盜罪，
    係以行為人攜帶兇器竊盜為其加重條件，此所謂兇器，種類
    並無限制，凡客觀上足對人之生命、身體、安全構成威脅，
    具有危險性之兇器均屬之，且祇須行竊時攜帶此種具有危險
    性之兇器為已足，並不以攜帶兇器之初有行兇之意圖為必要
    。又行為人攜帶兇器有行兇之可能，客觀上具有危險性，至
    其主觀上有無持以行兇或反抗之意思，尚非所問（最高法院
    79 年臺上字第5253號判例、同院74年度第3次刑事庭會議決
    議意旨參照）。查被告持以行竊之螺絲起子、木棒，皆屬質
    地堅硬足以殺傷人生命、身體之器械，顯為具有危險性之兇
    器。被告上訴意旨仍執前詞，指摘應不成立攜帶兇器竊盜罪
    ，為無理由，應予駁回。
三、臺灣臺北地方法院移送併案審理被告於97年10月20日犯竊盜
    罪部分（98年度偵字第252858號），雖未經起訴，惟併案部
    分之犯罪事實與本案起訴一之(二)部分之犯罪事實俱屬相同，
    為事實上之同一案件，為起訴效力所及，本院應併予審究。
    至併案意旨書雖記載被告與吳文堯共犯此部分竊盜罪，但查
    被告於警詢時及偵查中已供認此部分之竊盜罪係伊獨自犯案
    （見98年度偵字第23330號偵卷第12至13頁、第196頁），並
    無證據可證此部分竊盜係與吳文堯共同犯罪，是併案部分之
    竊盜罪應認定係被告單獨犯罪，併此敘明。
四、被告經合法傳喚，無正當理由不到庭，爰不待其陳述逕行判
    決。
據上論斷，應依刑事訴訟法第368 條、第373條、第371條，判決
如主文。
本案經檢察官陳昱旗到庭執行職務。
中    華    民    國    99    年    2     月    2     日
                  刑事第二十庭審判長法  官  楊貴雄
                                    法  官  許必奇
                                    法  官  周明鴻
以上正本證明與原本無異。
不得上訴。
                                    書記官  郭彥琪
中    華    民    國    99    年    2     月    2     日


司法院資訊處製作；財團法人民間司法改革基金會備份。
